【裁判字號】    96,重訴,1655
【裁判日期】    980810
【裁判案由】    侵權行為損害賠償
【裁判全文】
臺灣臺北地方法院民事判決            96年度重訴字第1655號
原      告  乙○○
特別代理人  丙○○
被      告  甲○○
上列當事人間因被告甲○○過失傷害人致重傷案件，經原告提起
刑事附帶民事訴訟，請求損害賠償，經本院刑事庭以96年度交重
附民字第13號裁定移送前來，本院於民國98年7月23日言詞辯論
終結，判決如下：
    主  文
被告應給付原告新臺幣壹仟捌佰貳拾柒萬玖仟壹佰捌拾壹元，及
自民國九十六年九月三十日起至清償日止，按年息百分之五計算
之利息。
原告其餘之訴駁回。
訴訟費用由被告負擔十分之九，餘由原告負擔。
本判決於原告以新臺幣陸佰零玖萬肆仟元為被告供擔保後，得假
執行。
原告其餘假執行之聲請駁回。
    事 實 及 理 由
壹、原告起訴主張：被告於民國95年10月21日凌晨2時20分許，
    駕駛車牌號碼6267-KY號自用小客車，沿臺北市○○○○道
    路由西向東方向行駛，下師大路匝道，至臺北市○○區○○
    路與師大路口，欲右轉往汀州路行駛時，本應注意汽車行駛
    時，駕駛人應注意車前狀況，並隨時採取必要之安全措施，
    且汽車行駛至交岔路口，其行進、轉彎，應遵守燈光號誌，
    而依當時為天候晴，夜間有照明，道路路面狀況乾燥，無缺
    陷，無障礙物，且視距良好之市區○○道路，並無不能注意
    之情況，竟疏未注意車前狀況，違反號誌管制即貿然闖越紅
    燈而右轉，適有原告騎乘車牌號碼GG5-032號重型機車，沿
    臺北市○○區○○路由金門街往師大路方向行駛，煞避不及
    ，致使原告騎乘之重型機車右側車身與被告所駕駛之自用小
    客車左前車身發生碰撞，造成原告人、車倒地，原告受有創
    傷性腦受傷併左側硬腦膜下出血及右側硬腦膜出血等重傷害
    ，經緊急送醫急救，清除兩側血塊及左側硬腦膜整修手術後
    ，仍有右側偏癱、無法站立或走路、失語症、對語言無法瞭
    解，亦無法口語問答及覆誦等難治之傷害。案經本院刑事庭
    以96年度交易字第156號刑事判決判處被告因過失傷害人致
    重傷罪，處有期徒刑8月，減為有期徒刑4月，如易科罰金以
    新台幣（下同）1仟元折算1日。而原告原任職於大眾商業銀
    行擔任北二區貸款業務中心之助理專員，因本件車禍致原告
    終生無法工作，而原告發生系爭車禍時年僅28歲（67年11月
    2 日出生），至退休年齡65歲止，尚有37年之勞動生涯，以
    每月所得3萬1,200元計算，並依霍夫曼式計算法扣除中間利
    息後，原告喪失或減損勞動能力之損失為796萬5,207元（計
    算式：32,0001221.274594＝7,965,207元，小數點以下
    四捨五入）。又原告發生上開車禍後，終其一生須接受母親
    、阿姨輪流照顧生活起居，此種親屬看護所付出之勞力，並
    非不能評價為金錢，且依91年台閩地區簡易生命表所示，原
    告尚有54年餘命，則自原告出院後（即96年1月1日）起至死
    亡時止，每日看護費以1仟元計算，並依霍夫曼示計算法扣
    除中間利息後，原告可請求之看護費為927萬6,922元（計算
    式：1,00036525.416227＝9,276,922元，小數點以下四
    捨五入）。再者，原告因系爭車禍，受有上述身體上之傷害
    ，終身需人照護及進行復健，精神痛苦至極，故請求被告賠
    償其慰撫金300萬元。故合計上列各項增加生活上之需要、
    喪失或減少勞動能力及慰撫金，被告共應賠償原告2,024萬
    2,129元。爰依侵權行為之法律關係起訴請求，並聲明：(一)
    被告應給付原告2024萬2,129元及自起訴狀繕本送達翌日（
    即96年9月30日）起至清償日止，按年息5%計算之利息；
    (二)願供擔保請准宣告假執行。
貳、被告抗辯：
    兩造發生系爭車禍事故係因被告駕駛自用小客車右轉進入汀
    州路後，原告騎乘之重型機車輕微擦撞被告所駕駛之自用小
    客車左前車身，致使原告重心不穩，頭部著地，而造成上揭
    傷害，並非被告違反號誌管制即貿然闖越紅燈而右轉所致。
    又本件事故員警忽略現場標繪肇事位置，導致被告權益受損
    ，而肇事現場發現原告所戴之半罩式安全帽規格過小，並不
    符安全規定，且依原告血液酒精濃度報告單所示，事故發生
    時原告之酒精濃度為4mg/dl，可知原告當時係酒醉騎乘重型
    機車，違反公共安全罪，則本件原告未顧及自身騎乘機車之
    安全防護，致發生傷害之結果，不應由被告承擔肇事責任。
    況原告請求之賠償金數額過高，原告之傷害是可恢復的，尚
    未達癱瘓的程度云云，資為抗辯。並聲明：駁回原告之訴及
    其假執行之聲請。
、兩造不爭執之事項：
一、於95年10月21日凌晨2時20分許，被告所駕駛車牌號碼6267-
    KY號自用小客車與原告所騎乘車牌號碼GG5-032號重型機車
    發生碰撞，原告人車倒地後，受有創傷性腦受傷併左側硬腦
    膜下出血及右側硬腦膜出血等重傷害，本院刑事庭以96年度
    交易字第156號刑事判決判處被告因過失傷害人致重傷罪，
    處有期徒刑8月，減為有期徒刑4月，如易科罰金以1仟元折
    算1日；被告上訴，經臺灣高等法院以96年度交上易字第368
    號刑事判決上訴駁回而確定。有國立臺灣大學醫學院附設醫
    院病歷、臺北市政府警察局交通警察大隊道路交通事故初步
    分析研判表、臺北市政府警察局中正2分局交通分隊道路交
    通事故補充資料表、臺北市立聯合醫院中興院區檢驗醫學科
    血液酒精濃度報告單在卷可稽（見調解卷第11-28頁，國立
    臺灣大學醫學院附設醫院病歷卷宗、本院96年度交易字第15
    6號刑事卷宗、臺灣高等法院96年度交上易字第368號刑事卷
    宗）。
二、原告已向泰安產物保險股份有限公司領取強制汽車責任保險
    理賠金139萬0,604元，給付項目有殘障等級給付125萬元、
    醫療費用5萬0,604元、（住院期間）看護費用3萬元、交通
    費6萬元，有泰安產物保險股份有限公司（97）個理字第88
    號函在卷可稽（見本院卷第76至79頁）。
三、原告於事故前任職於大眾商業銀行擔任北二區貸款業務中心
    之助理專員，每月薪資為3萬1,200元，有大眾商業銀行96年
    4月3日眾人證字第203號在職證明書在卷可稽（見本院卷第
    105頁）。
肆、得心證之理由：
一、本件原告起訴主張被告於95年10月21日凌晨2時20分許，駕
    駛車牌號碼6267-KY號自用小客車，沿臺北市○○○○道路
    由西向東方向行駛，下師大路匝道，至臺北市○○區○○路
    與師大路口，欲右轉往汀州路行駛時，竟違反號誌管制即貿
    然闖越紅燈而右轉，適有原告騎乘車牌號碼GG51032號重型
    機車，沿臺北市○○區○○路由金門街往師大路方向行駛，
    煞避不及，致使原告騎乘之重型機車右側車身與被告所駕駛
    之自用小客車左前車身發生碰撞，原告因而重心不穩人車倒
    地，並受有受有創傷性腦受傷併左側硬腦膜下出血及右側硬
    腦膜出血等傷害，被告過失不法侵害原告之身體，應負損害
    賠償責任等語；而被告對於由渠駕駛之上揭自用小客車，與
    原告騎乘之上揭機車，於前開時日、地點發生碰撞事故之事
    實，雖無爭執，惟否認有何過失不法侵害原告身體之行為，
    且以前揭情辭置辯，是以，本件之爭點即在於：(一)被告是否
    過失不法侵害原告之身體？(二)如被告應對原告負侵權行為損
    害賠償責任，原告主張之各項損害賠償數額，是否有據？茲
    審究如次：
(一)、被告是否過失不法侵害原告之身體？
１、被告辯稱兩造於上揭時、地發生擦撞碰撞，係因其駕駛自用
    小客車右轉進入汀州路後，原告騎乘之重型機車輕微擦撞被
    告所駕駛之自用小客車左前車身時自行摔倒云云。惟查，訴
    外人段宏斌先於偵查中具結證稱：伊於95年10月21日，在汀
    州路與師大路口看到車禍的發生，伊是計程車司機，在金門
    街載客，伊從金門街開到師大路口時，等紅綠燈，機車騎士
    已經在前面先等，等了二、三十秒，變成綠燈之後，摩托車
    先起步，伊在跟客人聊天，所以晚了三、四秒，結果摩托車
    騎士過了師大路，伊才開到中間，右邊這部車子速度很快從
    高架橋右轉過來，就擦撞到了，摩托車如果只有30、40的話
    ，汽車大約有40、50時速。伊當時有繞到機車騎士前面，記
    下對方的車牌號碼後，就往地下道下去，因為伊手機不能打
    ，所以是由客人撥打電話報警。我在送完客人之後又轉回去
    看，但是現場已經沒有人，所以，我才進去加油站，並且留
    下聯絡方式，警員才找到我。高架橋下來的燈號我不清楚，
    但是我可以確定我的方向是綠燈。我也不清楚他是不是從高
    架橋下來，我只知道他速度很快等語（見偵查卷96年1月11
    日筆錄第46頁至第47頁）；又其復於本院到庭具結證稱：「
    伊係計程車司機，曾於凌晨2時20分左右在師大路與汀州路
    口目擊車禍，當時機車騎士在汀州路上等紅燈，就在伊正前
    方，伊確定伊跟機車騎士的行車方向變成綠燈後，機車騎士
    先發動，伊剛好跟車上客人講話，所以較晚起步，伊起步到
    中間的時候，右邊有一輛自小客車過來速度很快，伊沒有看
    到他是下橋還是從橋下過來，伊只知道他的速度很快，撞及
    時伊有看到機車騎士的煞車燈有亮，機車騎士好像有煞車，
    結果還是稍微有碰到，不是很嚴重的碰撞，但碰撞後機車騎
    士就倒下去了。我確定當時機車騎士的行車方向是綠燈。另
    外一邊我不清楚……」等語（見本院刑事庭96年度交易字第
    156號案件96年8月29日筆錄，第58頁-60頁），核與訴外人
    黃江水即段宏斌當時車上之乘客於本院到庭具結證稱：「95
    年10月21日以電話0000000000報案說汀州路與師大路發生車
    禍之報案人就是伊，伊當時要回木柵，搭乘段宏斌的計程車
    ，伊坐在後面，綠燈後啟動，差不過剛好過了路口，伊聽到
    一聲很大的撞擊聲，伊看到機車騎士倒在路上，伊看到黑色
    轎車停在路邊，伊看到人下來後，段宏斌才開車離開，當時
    證人段宏斌告訴伊小客車違規紅燈右轉」等語相符（見本院
    同上刑事卷二第58頁反面至第60頁），足認原告當時行向之
    交通號誌確係綠燈。此外，並參酌臺北市政府警察局中正第
    二分局96年5月28日北市警中正二分刑第00000000000號函所
    檢附之臺北市○○區○○路與師大路口交通號誌運作情形表
    所示，被告當時行向之交通號誌應係紅燈等情（見本院同上
    刑事卷二第9頁），堪認原告當時行向之交通號誌確係綠燈
    ，而被告係於號誌標示紅燈時，未注意車前狀況即貿然右轉
    ，是被告上開所辯，並非可採。至於被告辯稱本件事故員警
    忽略現場標繪肇事位置，導致被告權益受損云云。然查，臺
    北市政府警察局交通警察大隊96年11月6日北市警交大事字
    第09635464500號函所檢附之道路交通事故現場圖註記，員
    警林大友當時未能標繪肇事車輛位置係因原告騎乘之重型機
    車及被告所駕駛之自用小客車均已移開現場等情（見調解卷
    第13頁），核與段宏斌曾於本院刑事庭96年度交易字第156
    號案件審理中到庭具結證稱：碰撞後機車騎士就倒下去了，
    伊繞到車禍前方，記下小客車車號，撞倒後小客車沒有停到
    原點，把車子移到路邊才下來看傷者等語相符（見本院同上
    刑事號卷二第59頁），足徵該員警未能標繪肇事車輛位置係
    因被告擅將車輛移離現場所致，該員警確已依規定處置，並
    未損及被告權益，故被告此部分所辯，亦不足採。
２、按汽車行駛時，駕駛人應注意車前狀況及兩車併行之間隔，
    並隨時採取必要之安全措施；且汽車行駛至交岔路口，其行
    進、轉彎，應遵守燈光號誌或交通指揮人員之指揮，遇有交
    通指揮人員指揮與燈光號誌並用時，以交通指揮人員之指揮
    為準，道路交通安全規則第94條第3項、第102條第1項第1款
    分別定有明文。本件被告於上揭時間、地點，駕駛自用小客
    車，行經臺北市○○區○○路與師大路口，欲右轉往汀州路
    行駛時，自應遵守前揭道路交通安全規則之規定，且依當時
    為天候晴，夜間有照明，道路路面狀況乾燥，無缺陷，無障
    礙物，且視距良好之市區○○道路，被告並無何不能注意之
    情事，有道路交通事故調查報告表(一)足參（見調解卷第17頁
    ），渠竟疏未注意，違反號誌管制即貿然闖越紅燈而右轉，
    被告上開所為，顯有違首揭道路交通安全規則之規定，其有
    過失至明。被告雖辯稱原告係酒醉騎乘重型機車，且所戴之
    半罩式安全帽規格過小，並未顧及自身騎乘機車之安全防護
    ，是傷害結果不應由被告承擔肇事責任云云。然查，人體血
    液中酒精濃度檢驗值以0-10mg/dl為正常值，檢驗值必須大
    於10mg/dl始表示血液中有酒精存在，並作為肇事原因酒後
    駕駛之研判，此有臺北市立中興醫院北市興臨病字第886001
    4200號函足參（見調解卷第21頁），則本件原告於事故當時
    血液酒精濃度為4mg/dl，即在人體正常值範圍內，而無飲酒
    騎車之情形。又原告於事故當時既已戴有安全帽，有道路交
    通事故調查報告表(二)在卷可參（見調解卷第18頁），並為兩
    造所不爭執，原告並未違反前揭道路交通安全規則之規定，
    被告辯稱原告所戴之安全帽太小，不符規格云云，僅係被告
    推測之詞，被告並未舉證以實其說，其空言主張，尚難憑採
    ，是被告辯稱原告與有過失云云，不足採信。因此，兩造本
    件車禍事故，確係被告紅燈右轉，違反號誌管制，為肇事原
    因，原告並無肇事原因。又本件經囑託臺北市車輛行車事故
    鑑定委員會、臺北市車輛行車事故鑑定覆議委員會就本件車
    禍事故之原因鑑定，經該二委員會鑑定結果，亦均同認被告
    違反號誌管制為肇事原因，原告無肇事原因，亦同此認定，
    有臺北市車輛行車事故鑑定委員會95年12月15日北鑑審字第
    09530456600號函及其檢附臺北市車輛行車事故鑑定委員會
    鑑定意見書、臺北市政府交通局96年7月9日北市交五字第09
    632827900號函及其檢附臺北市車輛行車事故鑑定覆議委員
    會鑑定覆議意見書在卷可參（偵查卷第40-43頁、第64-67頁
    、本院同上刑事卷二第46-48頁）。又原告因前述碰撞事故
    ，重心不穩而人車倒地，原告因此受有創傷性腦受傷併左側
    硬腦膜下出血及右側硬腦膜出血等傷害，經緊急送醫急救，
    清除兩側血塊及左側硬腦膜整修手術後，仍有言語不良、右
    側肢體無力、無月經、氣管切管及鼻胃管皆已移除等嚴重頭
    部外傷合併神經系統損傷和後遺症之傷害，此有財團法人長
    庚紀念醫院（高雄）分院97年4月22日（97）長庚院高字第
    733826號函及其檢附之病歷為證（見臺灣高等法院刑事庭96
    年度交上易字第368號卷第49至54頁），是被告上開過失不
    法行為與原告所受傷害間，顯有相當因果關係，被告過失行
    為復經本院96年度交易字第156號刑事判決認定屬實，判處
    被告犯過失傷害人致重傷罪，處有期徒刑8月，減為有期徒
    刑4月，如易科罰金以1仟元折算1日。經被告提起上訴後，
    並經臺灣高等法院以96年度交上易字第368號判決駁回上訴
    確定，亦據本院調取上開卷宗核閱屬實。從而，原告主張其
    因被告過失不法行為，致受有上述身體上傷害等情，堪信為
    真正，可以採信。
(二)、如被告應對原告負侵權行為損害賠償責任，原告主張之各項
    損害賠償數額，是否有據？
    按因故意或過失，不法侵害他人之權利者，負損害賠償責任
    ；不法侵害他人之身體或健康者，對於被害人因此喪失或減
    少勞動能力或增加生活上之需要時，應負損害賠償責任，民
    法第184條第1項前段、第193條第1項分別定有明文。查被告
    不法侵害原告之身體，均已如前述，故被告對於原告因此所
    受損害，應負損害賠償責任，爰就原告主張之損害賠償項目
    及金額，審酌如下：
１、增加之看護費用部分：
    此部分原告請求927萬6,922元。查，原告因本件車禍受有創
    傷性腦受傷併左側硬腦膜下出血及右側硬腦膜出血之傷害，
    造成右側肢體癱瘓及失語症，經評估原告目前仍有言語不良
    、右側肢體無力、無月經、氣管切管及鼻胃管皆已移除等嚴
    重頭部外傷合併神經系統損傷和後遺症之傷害，已如前述，
    屬重大難治之疾病，應無法從事任何工作，生活需他人全日
    照料，足認原告出院後，終身均有需他人全日看護之必要。
    而原告出院後雖未聘請看護，惟按親屬代為照顧被害人之起
    居，固係基於親情，但親屬看護所付出之勞力並非不能評價
    為金錢，雖因二者身分關係而免除被害人之支付義務，惟此
    種基於身分關係之恩惠，自不能加惠於加害人。故由親屬看
    護時雖無現實看護費之支付，仍應認被害人受有相當於看護
    費之損害，得向上訴人請求賠償，始符公平原則，有最高法
    院94年度臺上字第1543號判決意旨可參。依此原告請其母親
    及阿姨輪流擔任看護而為全日照護，自亦得請求相當於看護
    費用之損害賠償。又原告為67年11月2日出生，95年12月31
    日出院時年約28歲餘，而依內政部公布之94年臺閩地區簡易
    生命表（見本院卷第112頁），其平均餘命尚有53.75年，即
    原告可存活之日約至149年8月2日，且依一般行情，職業看
    護每日之看護費用為2仟元，原告僅請求出院後每日之看護
    費用1仟元，尚低於職業看護之費用甚多，係屬合理，則自
    原告出院翌日即96年1月1日起至本院辯論終結之日即98年7
    月23日止，共計2年6月22日（即935日，97年為潤年有366日
    ），原告所增加看護費用之支出為93萬5仟元（計算式：1,0
    00934＝935,000），自本院辯論終結之翌日即98年7月24
    日起至死亡之日即149年8月2日止，共計51年又9日（即18,6
    37日），惟因原告為一次請求，第一年損害額不扣除中間利
    息，第二年之後則依霍夫曼式計算法扣除中間利息後，原告
    此部分可得請求之將來看護費用數額為938萬3,744元【計算
    式：365,00025.00000000＋（365,0000.00000000）0
    .00000000 ＝9,383,744。其中25.00000000為年別單利5%第
    51年霍夫曼累計係數，0.00000000為未滿一年日數折算年數
    之比例，0.00000000為年別單利5%第52年霍夫曼單期係數。
    小數點以下四捨五入】。綜上，原告所增加看護費用之支出
    合計為1,031萬7,7 44元（計算式：935,000＋9,383, 744＝
    10,318,744），而原告僅就上開數額請求其中之927萬6,922
    元，自屬有理由，應予准許。
２、減少勞動能力部分：
    此部分原告請求796萬5,207元。查，關於原告於本件車禍事
    故發生後，其勞動能力減損情形，經本院函請財團法人私立
    高雄醫院大學附設中和紀念醫院為鑑定後，該院參酌美國醫
    學會永久障礙評估指引之評核標準，綜合予以判斷原告各項
    機能障礙情形，原告之全人損失百分比為91％，此有該院97
    年9月9日高醫附行字第09700029 83號函及其檢附之職業暨
    環境醫學科鑑定報告在卷可按（見本院卷第42至61頁），堪
    認原告喪失勞動能力之程度為91％。又本件原告係67年11月
    2日出生，於系爭車禍發生日即95年10月21日之前，原告係
    在大眾商業銀行任職，每月薪資為3萬1,200元等情，已如前
    述，而依勞動基準法第54條第1項第1款規定，勞工非年滿65
    歲不得強制其退休，則原告之勞動年齡應可至132年11月2日
    ，其因系爭車禍而不能勞動之期間達37年又12日（即13,526
    日），原告年薪至少為374,40 0元，依此計算，原告可請求
    不能工作勞動能力減損之損害，依霍夫曼式計算法扣除中間
    利息（首期給付不扣除中間利息）計725萬2,259元【計算式
    ：374, 40021.00000000＋（374,4000.00000000）0.
    000000 000.91＝7,252,25 9。其中21.00000000為年別單
    利5%第37年霍夫曼累計係數，0.00000000為未滿一年日數折
    算年數之比例，0.00000000為年別單利5%第38年霍夫曼單期
    係數，0.91為原告喪失勞動能力之程度。小數點以下四捨五
    入】。是原告請求725萬2,259元之範圍，為有理由，應予准
    許，原告逾此範圍之請求，即屬無據。
３、慰撫金部分：
    末按，不法侵害他人之身體、健康、名譽、自由、信用、隱
    私、貞操，或不法侵害其他人格法益而情節重大者，被害人
    雖非財產上之損害，亦得請求賠償相當之金額，民法第195
    條第1項前段定有明文。再按，慰撫金之核給標準，應斟酌
    雙方身分、地位及經濟狀況及其他各種情形核定之，最高法
    院著有76年台上字第1908號判例可資參照。查本件被告不法
    侵害原告之身體，依上開民法規定，被告對於原告自應負非
    財產上之損害賠償責任。本院審酌原告之現職為大眾商業銀
    行北二區貸款業務中心之助理專員，收入穩定，現卻因此車
    禍事故致其身體受有前述身體健康上重大不治之傷害，雖經
    治療，仍有言語不良、右側肢體無力、無月經、氣管切管及
    鼻胃管皆已移除等嚴重頭部外傷合併神經系統損傷和後遺症
    之傷害，終生須進行復健及接受24小時全天候之看護照顧，
    其精神上所受痛苦非輕；而被告係國立政治大學畢業，目前
    任職慈濟醫院臺北分院之公共傳播室主任職務，年薪約為83
    萬餘元，在臺北縣並有房屋、土地等不動產，前開車禍係因
    其駕駛行為怠忽注意前述交通安全規則之遵守所致等雙方之
    身分、地位及經濟等一切情況，認為原告請求被告給付精神
    慰撫金300萬元，尚屬適當，應予准許，故原告請求被告賠
    償精神慰撫金300萬元，即屬有據，應予准許。
二、綜上所述，原告所受損害，包括增加之看護費用、減少之勞
    動能力及慰撫金，合計1,952萬9,181元，依上揭民法規定，
    應由被告負賠償之責。然查，原告已領取強制汽車責任保險
    理賠139萬0,604元，給付項目有殘障等級給付125萬元、醫
    療費用5萬0,604元、住院期間看護費用3萬元、交通費6萬元
    之事實，既為兩造所不爭執，依強制汽車責任保險法第32條
    規定，保險人依本法規定所為之保險給付，視為被保險人損
    害賠償金額之一部分；被保險人受賠償請求時，得扣除之，
    是本件應自上開被告應賠償之1,952萬9,181元內，扣除原告
    已領取強制汽車責任保險之殘障等級給付125萬元（原告就
    醫療費用、住院期間看護費及交通費，並未請求被告賠償，
    是此部分不予扣除），故被告應賠償原告1,827萬9,181元。
    從而，原告基於侵權行為之法律關係，請求被告賠償1,827
    萬9,181元，及自起訴狀繕本送達翌日（96年9月30日）起至
    清償日止，按年息5%計算之利息，為有理由，應予准許，至
    逾此範圍之請求，則為無理由，應駁回之。
伍、原告陳明願供擔保，聲請宣告假執行，經核原告勝訴部分，
    合於法律規定，爰酌定相當之擔保金額宣告之；至原告其餘
    假執行之聲請，因其訴之駁回而失所依據，不予准許，應併
    予駁回。
陸、本件事證已臻明確，兩造其餘攻擊、防禦方法及所為之立證
    ，均核與判決之結果不生影響，爰不一一論述，併此敘明。
柒、據上論結：本件原告之訴為一部有理由、一部無理由，依民
    事訴訟法第79條、第390條第2項，判決如主文。
中    華    民    國    98    年    8    月    10    日
                  民事第一庭    法  官  楊晉佳
以上正本係照原本作成。
如對本判決上訴，須於判決送達後20日內向本院提出上訴狀。
中    華    民    國    98    年    8    月    10    日
                                書記官  蘇炫綺


司法院資訊處製作；財團法人民間司法改革基金會備份。
